Inventaris van de archieven van het Nederlands Instituut van Accountants, 1894-1974; Nederlandse Bond van Accountants, 1899-1964; Nederlandse Organisatie van Accountants, 1903-1958; Nederlandse Accountants Vereniging, 1907-1958
Nationaal Archief, Den Haag
- Archief van het Nederlands Instituut van Accountants, 1894-1967 (1981), A
  - Stukken betreffende bijzondere onderwerpen, A.2
    - Beroepsontwikkeling, A.2.6
      - Samenwerking met buitenlandse accountantsverenigingen, A.2.6.6
        - Congressen, A.2.6.6.2
          - Internationaal Accountantscongres 1926, A.2.6.6.2.1
            - Circulaires waarin mededeling wordt gedaan omtrent de stand van zaken betreffende het IAC, 1925-1926; 872; 1 omslag
            - Aantekening betreffende het komende IAC, 1926; 873; 1 stuk
            - Stukken betreffende de verlening van het alleenrecht tot het maken van foto's en de totstandkoming van de uitgaven van de referaten en het congresboek, 1925-1926; 874; 1 omslag
            - Stukken betreffende de totstandkoming van het programma en het verloop van de opening en de lezingen, 1925-1926; 875; 1 omslag
            - Stukken betreffende bij het congrescomité binnengekomen informatie uit het buitenland inzake de accountantsproblematiek, 1924-1926; 876; 1 omslag
            - Stukken betreffende de verlening van vrije toegang tot de tentoonstelling op het gebied der openbare en particuliere bedrijfsadministratie (TOPA), 1926; 877; 2 stukken
            - Stukken betreffende de financiën inzake het IAC, 1926-1928; 878; 1 omslag
            - Stukken betreffende reacties van buitenlandse accountantsverenigingen inzake het IAC, 1926; 879; 1 omslag
          - Internationaal Accountantscongres 1957, A.2.6.6.2.2
            - Organisatie, A.2.6.6.2.2.1
              - Stukken betreffende een oriëntatie en eerste aanzet tot de organisatie door de heren Kraayenhof en Van Rietschoten, met inhoudsopgave, (1954). Afdrukken, 1953-1954; 880; 1 omslag
                Genummerd KR
              - Stukken betreffende de eerste werkzaamheden voor het congres, met inhoudsopgave, (1954). Afdrukken, 1953-1954; 881; 1 omslag
              - Notulen en agenda's van de vergaderingen van het voorlopig congrescomité, na 17 mei 1954 te noemen het congrescomité, met inhoudsopgave,(1957). Afdrukken, 1953-1957; 882; 1 omslag
                Genummerd VCC/NOT
              - Stukken ter informatie van de leden van het voorlopig congrescomité, na 17 mei 1954 te noemen het congrescomité, met inhoudsopgave, (1957). Afdrukken, 1953-19581; 883; omslag
                Genummerd VCC/DIV
              - Stukken ter informatie van de leden van het voorlopig congrescomité, na 17 mei 1954 te noemen het congrescomité, aangaande het accountantsberoep buiten Nederland en haar vertegenwoordiging op het congres, met inhoudsopgave, (1957). Afdrukken, 1953-1957; 884; 1 omslag
                Genummerd VCC/DOC
              - Stukken betreffende de opdracht aan het congrescomité tot organisatie en leiden van het congres, 1956, 1957; 885; 2 stukken
              - Stukken betreffende de vaststelling van de datum van het congres, 1955; 886; 1 omslag
              - Akte waarin de Stichting Internationaal Accountantscongres 1957 is opgericht, 1955; 887; 1 stuk
              - Stukken betreffende de regeling van de personele bezetting van het congresbureau, 1956-1957; 888; 1 omslag
              - Stukken betreffende de verzekering van het congres en een aantal tijdens dit congres te gebruiken voorwerpen, 1955-1957; 889; 1 omslag
              - Stukken betreffende de totstandkoming van het programma van het congres, 1957; 890; 1 omslag
              - Stukken betreffende de financiën van het congres, met inhoudsopgave, (1958). Afdrukken, 1953-1958; 891; 1 omslag
                Genummerd VCC/F
              - Stukken betreffende de bijdragen van NIvA-en VAGA-accountants aan het congres, 1955, 1956; 892; 3 stukken
              - Stukken betreffende de te betalen vermakelijkheidsbelasting, 1955-1957; 893; 1 omslag
              - Stukken betreffende het beheer van de bankrekening ten name van de Stichting Internationaal Accountantscongres 1957, 894; 2 stukken
              - Register houdende krantenknipsels over het verloop, 1957; 895; 1 deel
              - Register houdende bedankbrieven, 1957; 896; 1 deel
              - Stukken betreffende de afwikkeling van saldo, congresboeken en referaten, 1958, 1960; 897; 2 stukken
              - Circulaires waarin een nabeschouwing wordt gegeven betreffende het congres met de rekening en verantwoording per 15 november 1957 en de nadere rekening en verantwoording per 15 oktober 1958, 1957-1958; 898; 2 stukken
              - Rapport van het secretariaat inzake het verloop van het congres, 1958, met concept, 899; 2 stukken
            - Wetenschappelijk gedeelte, A.2.6.6.2.2.2
              - Stukken betreffende de voorbereiding van het wetenschappelijk gedeelte,, met inhoudsopgave, (1957). Afdrukken, 1953-1957; 900; 1 omslag
                Genummerd VCC/WG/
              - Nota's inzake de probleemstellingen te gebruiken bij het wetenschappelijk gedeelte, met inhoudsopgave, (1955). Afdrukken, 1954-1955; 901; 1 omslag
                Genummerd VCC/WG
                SubDossier PRST
              - Probleemstellingen. Afdrukken, 1955; 902; 1 omslag
              - Brieven van accountantsorganisaties waarin de voorkeur van de tijdens de werkbijeenkomsten te behandelen onderwerpen wordt meegedeeld, 1955; 903; 1 omslag
              - Stukken betreffende de samenstelling en werkzaamheden der onderwerpscommissies, 1954-1958; 904; 1 omslag
              - Stukken betreffende de werkzaamheden van de onderwerpscommissies, 1956-1957, met inhoudsopgave, (1957). Afdrukken; 905; 1 omslag
                Genummerd SUB/WG/
              - Stukken betreffende de benoeming en werkzaamheden van de gespreksleider, hoofdinleider, inleiders en panelleden van de werkbijeenkomst "Grondslagen voor het accountantsberoep", 1956-1957; 906; 1 omslag
              - Stukken betreffende de benoeming en werkzaamheden van de gespreksleider, hoofdinleider, inleiders en panelleden van de werkbijeenkomst "Inventarisatie", 1956-1957; 907; 1 omslag
              - Stukken betreffende de benoeming en werkzaamheden van de gespreksleider, hoofdinleider, inleiders en panelleden van de werkbijeenkomst "Budgettering en de hiermede samenhangende modernisering van de administratie", 1956-1957; 908; 1 omslag
              - Stukken betreffende de benoeming en werkzaamheden van de gespreksleider, hoofdinleider, inleiders en panelleden van de werkbijeenkomst "De interne accountant", 1956-1957; 909; 1 omslag
              - Nota van de Braziliaanse accountantsorganisatie inzake het onderwerp "De interne accountant", 1957; 910; 1 stuk
              - Stukken betreffende de benoeming en werkzaamheden van de gespreksleider, hoofdinleider, inleiders en panelleden van de werkbijeenkomst "Organisatie van het bedrijf en de public accountant", 1956-1957; 911; 1 omslag
              - Stukken betreffende de benoeming en werkzaamheden van de gespreksleider, hoofdinleider, inleiders en panelleden van de werkbijeenkomst "Winstbepaling in de onderneming", 1956-1958; 912; 1 omslag
              - Stukken betreffende behandeling van het vraagstuk van de vrije discussie, 1956-1957; 913; 1 omslag
              - Stukken betreffende het verloop van de werkbijeenkomsten, 1957; 914; 1 omslag
              - Stukken betreffende het verloop van de door de Verenigde Naties georganiseerde bijeenkomst na de sluitingszitting van het congres betreffende statistics of enterprises, 1956-1957; 915; 1 omslag
            - Pers en Publiciteit, A.2.6.6.2.2.3
              - Stukken betreffende de werkzaamheden ten aanzien van pers en publiciteit, 1953-1958, met inhoudsopgave, (1958). Afdrukken; 916; 1 omslag
                Genummerd VCC/PP
              - Stukken betreffende de werkzaamheden van de Commissie publiciteit met inhoudsopgave, (1958). Afdrukken, 1956-1958; 917; 1 omslag
              - Stukken betreffende het aanbod van Derck du Pré als honorary public relations officer op te treden, 1956; 918; 2 stukken
              - Brief van J.B.Th. Spaans, public relations adviseur, betreffende publiciteitsaangelegenheden, 1956; 919; 1 stuk
              - Publicaties inzake het congres, 1957; 920; 1 band
              - Stukken betreffende de totstandkoming van de periodiek "Congres News", de referatenbundeltjes en het congresboek, 1956-1958; 921; 1 pak
              - Stukken betreffende de verslaglegging, 1957; 922; 1 omslag
              - Stukken betreffende de huur van een IBM-vertaalinstallatie en het sluiten van contracten met diverse tolken, 1955-1957; 923; 1 omslag
              - Stukken betreffende mededelingen aan de pers en via de radio, 1956-1957; 924; 1 omslag
            - Ontvangst, accommodatie en ontspanning, A.2.6.6.2.2.4
              - Stukken betreffende de werkzaamheden ten aanzien van de ontvangst en de ontspanning van de deelnemers, met inhoudsopgave, (1957). Afdrukken, 1953-1957; 925; 1 omslag
                Genummerd VCC/OO
              - Stukken betreffende de werkzaamheden van de Commissie ontvangst, met inhoudsopgave, (1957). Afdrukken, 1956-1957; 926; 1 omslag
                Genummerd Congres/O/
              - Stukken betreffende de werkzaamheden van de Commissie ontvangst en accommodatie, met inhoudsopgave, (1957). Afdrukken, 1956-1957; 927; 1 omslag
                Genummerd Congres/OA/
              - Stukken betreffende het programma verzorgd door de Commissie ontspanning en accommodatie. Afdrukken, 1957; 928; 1 omslag
                Genummerd Prog.OA II, 3
              - Stukken betreffende de activiteiten van de heren Treffers en Vogel met betrekking tot de huur van het concertgebouw en de organisatie van de werkbijeenkomsten. Afdrukken, 1955-1956; 929; 1 omslag
                Subdossier TV.3
              - Stukken betreffende de huur van het concertgebouw en de afspraken met betrekking tot de door het Concertgebouw NV te verrichten werkzaamheden, 1954-1957; 930; 1 omslag
              - Stukken betreffende de aanmaak van een PTT-poststempel en de totstandkoming van PTT-loketvoorzieningen tijdens het congres, 1955-1956; 931; 1 omslag
              - Stukken betreffende het aanbrengen van versieringen, extra verlichting en telefoonaansluitingen in het concertgebouw tijdens het congres, 1957; 932; 1 omslag
              - Stukken betreffende het aanbrengen van vlaggen van de deelnemende landen bij het concertgebouw, 1957; 933; 1 omslag
              - Stukken betreffende het treffen van een verkeers- en parkeerregeling ten tijde van het congres, 1957; 934; 1 omslag
              - Staat van hotels welke zijn bekeken op hun geschiktheid om onderdak te verlenen aan deelnemers aan het congres, z.d.; 935; 1 stuk
              - Plattegrond van Amsterdam waarop de hotels staan aangegeven waarin deelnemers aan het congres zijn ondergebracht, 1957; 936; 1 stuk
              - Stukken betreffende de problemen rond de hotelreservering van dhr. en mevr. Oliver Wellington, 1957-1958; 937; 1 omslag
              - Lijsten van organisaties welke wel en niet voor deelname aan het congres zijn uitgenodigd, z.d., 938; 1 omslag
              - Stukken betreffende de aanmelding van deelnemers aan het congres, 1956-1957; 939; 1 omslag
              - Stukken betreffende de samenstelling van de deelnemerslijst, 1957, 940; 1 omslag
              - Stukken betreffende de opgave van visumplichtige deelnemers, 1957; 941; 1 omslag
              - Stukken betreffende het verloop van de vergadering van leiders van de delegaties op 11 september, 1957; 942; 1 omslag
              - Stukken betreffende de organisatie en het verloop van de openings- en de slotzitting van het congres, 1956-1957; 943; 1 omslag
              - Stukken betreffende de organisatie van een protestantse kerkdienst bij gelegenheid van het congres, 1957; 944; 3 stukken
              - Stukken betreffende de organisatie en het verloop van de lunches, receptie, gedelegeerden-diner, cocktailpary en galabal, 1957; 945; 1 pak
              - Stukken betreffende de organisatie en het verloop van de ontvangsten door H.M. Koningin Juliana, de Minister van Economische Zaken en de Staatssecretaris en de door de gemeente Amsterdam aangeboden havenrondvaart en concert, 1957; 946; 1 omslag
              - Stukken betreffende de organisatie en het verloop van de diverse excursies, 1956-1957; 947; 1 pak
              - Stukken betreffende de werkzaamheden van het damescomité en de door dit comité georganiseerde activiteiten, 1957; 948; 1 omslag
          - Overige Internationale Accountantscongressen, A.2.6.6.2.3
            - Stukken betreffende de oprichting van een "Vereeniging voor Internationale Accountantscongressen", 1926-1927; 949; 1 omslag
            - Stukken betreffende het verloop van het 3e Internationale Accountantscongres te New York, 1926-1929; 950; 1 omslag
            - Circulaire inzake het 4e Internationale Accountantscongres te Londen, 1933; 951; 1 stuk
            - Stukken betreffende het 5e Internationale Accountantscongres te Berlijn, 1937-1938; 952; 1 omslag
            - Stukken betreffende de deelname aan het 6e Internationale Accountantscongres te Londen. Afdrukken, 1951-1952; 953; 1 omslag
              Genummerd IC
            - Stukken betreffende het verloop van het 6e Internationale Accountantscongres te Londen, 1952; 954; 1 omslag
            - Circulaires inzake de uitnodiging om het 8e Internationale Accountantscongres te organiseren, 1957-1958; 955; 1 omslag
            - Stukken ter informatie aan de bestuursleden over het 8e Internationale Accountantscongres te New York 1962, het Europese Accountantscongres te Edinburgh 1963, het 5e UEC-congres te Wenen en het 9e Internationale Accountantscongres te Parijs 1967, met inhoudsopgave, (1967). Afdrukken, 1960-1967, 956; 1 omslag
              Genummerd BIC
            - Rapport van het 8e Internationale Accountantscongres te New York, 1962; 957; 1 katern
            - Stukken betreffende de werkzittingen te houden tijdens het 9e Internationale Accountantscongres te Parijs, 1964-1965, 958; 1 omslag
            - Stukken betreffende de deelname en het verloop van het 9e Internationale Accountantscongres te Parijs, 1966-1967; 959; 1 omslag
            - Stukken betreffende de Nederlandse nationaal-berichten ten behoeve van het 9e Internationale Accountantscongres te Parijs, 1965-1967; 960; 1 pak
            - Stukken houdende de teksten van de Nederlandse internationale rapporten aangaande de onderwerpen voor de werkzittingen op het 9e Internationale Accountantscongres te Parijs, (1967), 961; 1 pak
            - Stukken betreffende de terugbetaling van congresbijdragen aan NIVRA-leden welke het 9e Internationale Accountantscongres te Parijs niet konden bijwonen, 1967-1970; 962; 1 omslag
            - Brief van de president van het 9e Internationale Accountantscongres te Parijs waarin hij meedeelt dat A.B. Frielink de bronzen medaille van de stad Parijs is toegekend, 1967; 963; 1 stuk
          - Europese Accountantscongressen, A.2.6.6.2.4
            - Stukken betreffende het initiatief van dhr. J. Kraayenhof tot het houden van Europese accountantscongressen, 1957-1960; 964; 1 omslag
            - Stukken betreffende deelname aan het Europees Accountantscongres te Edinburgh (EAC), 1959-1963; 965; 1 omslag
            - Stukken betreffende de organisatie van de lezingen op het EAC te Edinburgh, 1961-1962; 966; 1 omslag
            - Referaten gehouden op het Europees Accountantscongres te Edinburgh, 1963; 967; 1 deel
            - Stukken betreffende het verloop van het Europees Accountantscongres te Edinburgh, 1963; 968; 1 omslag
            - Stukken betreffende informatie over het UEC-congres te Zürich, 1961; 969; 1 omslag
            - Stukken betreffende deelname aan het 5e UEC-congres te Wenen, 1964; 970; 1 omslag
            - Stukken betreffende deelname aan het UEC-congres te Baden-Baden, 1965-1966; 971; 1 omslag
          - Overige congressen, A.2.6.6.2.5
            - Stukken betreffende deelname aan het Congres voor Wetenschappelijke Bedrijfsvoering te Brugge, 1925; 972; 3 stukken
            - Stukken betreffende deelname aan de Nederlandse delegatie naar het 8e Internationaal Efficiency-congres te Stockholm, 1947; 973; 1 omslag
            - Stukken betreffende deelname aan het Congrès International de Comptabilité te Parijs, 1947-1948; 974; 1 omslag
            - Stukken betreffende deelname aan het Congrès International de Comptabilité te Zwitserland, 1951; 975; 1 omslag
            - Aantekening houdende de tekst van een pré-advies van prof. R.W. Revons over het onderwerp: "The Nature of Management Control" (Het wezenlijke van de administratieve controle), 1967; 976; 1 stuk
          - Diversen, A.2.6.6.2.6
            - Verslag van een bezoek aan de najaarsvergadering van het Institute of Chartered Accountants in England and Wales, 1953; 977; 1 stuk
            - Stukken betreffende de viering van het 100-jarig bestaan van The Institute of Chartered Accountants of Scotland, 1954; 978; 1 omslag
            - Stukken betreffende de viering van het gouden jubileum van de Assocation of Certified and Corporate Accountants Londen, 1954; 979; 1 omslag
            - Stukken betreffende de viering van de 67e jaardag van de American Institute of Accountants, 1954; 980; 2 stukken
            - Bibliotheek en Documentatie, A.2.6.6.2.7
            - Bibliotheek, A.2.6.6.2.7.1
              - Notulen van de vergaderingen van de bibliotheekcommissie, 1943; 981; 1 omslag
              - Stukken ter informatie aan de leden van de bibliotheekcommissie. Afdrukken, 1950-1974.; 982-985; 3 pakken, 1 omslag
                - 1950-1964, 982; 1 pak
                Genummerd BiCo 1 - BiCo 669
                - 1965-1973, 983; 1 pak
                Genummerd BiCo 670 - BiCo 1242
                - door de adviessectie aanschaf nieuwe boeken controleleer en overige onderdelen van de bedrijfseconomie, 1966-1972, 984; 1 omslag
                Genummerd BiCoCL
                - door de adviessectie aanschaf nieuwe boeken administratieve organisatie en bedrijfseconomie voor de interne organisatie, 1966-1974, 985; 1 pak
                Genummerd BiCoAO
              - Rapport van de bibliotheekcommissie, 1945; 986; 1 stuk
              - Stukken betreffende het lidmaatschap van de Stichting Centrale Dienst voor Bedrijfsdocumentatie, 1947-1948; 987; 1 omslag
              - Brief van de bibliotheekcommissie inzake de heffing van leesgeld, 1948; 988; 1 stuk
              - Brief van het NIvA aan de bibliotheekcommissie betreffende de rubrieksindeling van de boeken in de bibliotheek, 1958; 989; 1 stuk
              - Catalogus van de bibliotheek, 1954, met aanvullingen, 1958, 1962, 990; 3 stukken
            - Documentatie Nederlandse accountantsverenigingen en verenigingen van belastingconsulenten en administratiekantoren, A.2.6.6.2.7.2
              - Stukken ter informatie aan het bestuur betreffende de activiteiten van Nederlandse accountantsverenigingen andere dan het NIvA en de VAGA. Afdrukken, 1954-1964; 991-992; 2 omslagen
                - 1954-1960, 991
                Genummerd BiDoc 1 - BiDoc 293
                - 1961-1964, 992
                Genummerd BiDoc 294 e.v.
              - Stukken betreffende organisatie en activiteiten van diverse accountantsverenigingen, verenigingen van belastingconsulenten en verenigingen van administratiekantoren, (1908, 1910, 1916), 1919-1972, z.d.; 993-1024; 20 omslagen, 23 stukken
                - Nederlandsche Academie van Accountants, opgericht 1902, (1916), 993; 1 stuk
                - Nederlandsch Accountants Genootschap, (1908), z.d., 994; 2 stukken
                - Nederlandsche Broederschap van Accountants, (1910), 1934, 1946-1958, 1960-1961, z.d., 995; 1 omslag
                - Vereeniging van Nederlandsche Accountants, 1919-1939, 996; 1 omslag
                - Algemeen Verbond van Accountants, opgericht 1925, (1935), 1955, 1960, z.d., 997; 1 omslag
                - Nederlandse Unie van Accountants, opgericht 1926, 1927-1964, 998; 1 omslag
                - Vereniging van Gemeente-Accountants, 1927-1928, 1939, 1953-1960, 999; 1 omslag
                - Vereeniging van Academisch Gevormde Accountants, 1927-1967, 1000; 1 omslag
                - Nederlandsche Federatie van Accountants-vereenigingen, 1929-1930, 1001; 3 stukken
                - Indische Accountantsvereeniging, 1929-1930, 1002; 1 omslag
                - Bond van Belastingconsulenten, opgericht 1931, 1936-1964, z.d., 1003; 1 omslag
                - Nederlands College voor Belastingconsulenten, (1935) - 1972, 1004; 1 omslag
                - Nationale Vereeniging van Accountants, opgericht 1935, 1939, 1944, 1005; 2 stukken
                - Vereeniging van Accountants en Adjunct-accountants, opgericht 1935, (1947), 1006; 1 stuk
                - Eerste Nederlandsche Genootschap van Accountants en Belastingadviseurs, opgericht 1936, 1959-1961, z.d., 1007; 1 omslag
                - Vereeniging van Belastingconsulenten, opgericht 1936, 1954-1956, 1964, z.d., 1008; 1 omslag
                - Nederlands Genootschap van Accountants, opgericht 1940, 1940-1966, 1009; 1 omslag
                - Centrale Bond van Accountants, 1941, 1010; 1 stuk
                - Afdeling voor accountants door het Rechtsfront opgericht, 1941, 1011; 2 stukken
                - Algemeene Vereeniging van Accountants-en Administratiekantoren, 1946-1948, 1012; 1 omslag
                - Vereniging Nederlands Instituut van Belastingconsulenten, (1948), 1953, (1962), 1967, 1013; 1 omslag
                - Algemene Vereniging van Accountants, 1948-1965, 1014; 1 omslag
                - Nederlandse Orde van Accountants, 1948-1967, 1015; 1 omslag
                - Bond van Landbouwaccountants, 1949, 1967, 1016; 1 omslag
                - Nederlandse Associatie van Accountants v.h. Nederlandse Organisatie van Accountants- en Administratiekantoren, 1950-1961, z.d., 1017; 1 omslag
                - Nationale Associatie van Accountants, opgericht 1951, 1952-1972, z.d., 1018; 1 omslag
                - Nederlandse Organisatie van Bedrijfsconsulenten-Accountants, opgericht 1952, 1953, 1962, z.d., 1019; 1 omslag
                - Stichting tot organisatie van de Federatieve examens voor Belastingconsulent en Belastingassistent, opgericht 1953, 1954, z.d., 1020; 3 stukken
                - Nederlandse Federatie van Belastingconsulenten, 1954, 1961, 1021; 2 stukken
                - Vereniging van Academisch gevormde Belastingconsulenten, 1960, (1961), 1022; 3 stukken
                - De Nederlandse Orde van Belastingconsulenten, 1962, z.d., 1023; 2 stukken
                - Nederlandsch College van Accountants, z.d., 1024; 1 stuk
              - Stukken betreffende mededelingen gedaan door accountants en accountantsverenigingen bestemd om te worden opgenomen in het blad Accountancy en het Maandblad voor Accountancy en Bedrijfshuishoudkunde, 1920-1935; 1025; 1 omslag
            - Documentatie buitenlandse accountantsverenigingen en organisatie van het accountantswezen, A.2.6.6.2.7.3
              - Stukken ter informatie aan de leden van de Commissie buitenland, met inhoudsopgave, (1950). Afdrukken, 1949-1950; 1026; 1 omslag
              - Notulen van de vergaderingen van de documentatiecommissie buitenland, met inhoudsopgave, (1956). Afdrukken, 1954-1956; 1027; 1 omslag
                Genummerd BuDoCo
              - Notulen van de vergaderingen van de (hernieuwde) documentatiecommissie buitenland, 1958-1959; 1028; 1 omslag
              - Stukken betreffende informatie rond de wettelijke regelingen van het accountantsberoep in het buitenland, 1943, 1947-1952, 1956, 1961, z.d.; 1029-1030; 2 omslagen
                - 1943, 1947-1952, 1956, z.d., 1029